臺灣士林地方法院刑事判決　　　　　　　　94年度訴字第25號
公　訴　人　臺灣士林地方法院檢察署檢察官
被　　　告　丙○○
選任辯護人　林淑惠律師
上列被告因違反毒品危害防制條例案件，經檢察官提起公訴（93
年度偵字第4454號），本院判決如下：
    主  文
丙○○共同運輸第二級毒品，處有期徒刑柒年，扣案如附表編號
一、二所示毒品沒收銷燬，扣案如附表編號三所示物品沒收。
    事  實
一、丙○○明知MDMA、MDA 係毒品危害防制條例第2 條第2 項第
    2 款所定之第二級毒品，且係懲治走私條例管制物品項目及
    其數量甲項第4 款之管制進口物品，竟於民國93年3 月12日
    以前某不詳日、時，仍與真實姓名年籍不詳之人，基於共同
    私運第二級毒品之犯意聯絡及行為分擔，約定由該人由比利
    時將裝有MDMA、MDA 毒品之包裹以平件國際小包寄送方式寄
    送入臺灣地區，丙○○則提供其所申請租用位於臺北市○○
    區○○路14號之中華郵政股份有限公司士林劍潭郵局（下稱
    劍潭郵局）內之第137 號郵政信箱加以收受，並由丙○○負
    責於郵包到達該郵政信箱後出面領取。嗣93年2 月間，該比
    利時國人乃將如附表編號一、二所示含有MDMA、MDA 第二級
    毒品成分之藥錠3 包，混雜於如附表編號三所示之咖啡粉內
    ，以紙盒包裝成2 盒，並以國際平件包裹由比利時郵寄進入
    臺灣地區，嗣於93年2 月23日，財政部臺北關稅局臺北郵局
    支局依據海關緝私條例第16條之1 規定執行例行郵檢時，查
    獲前開內藏第二級毒品MDMA、MDA 之郵包，函知法務部調查
    局臺北市調查處南港站指派站秘書鍾震東配合郵局投遞作業
    ，使前開郵包依照一般郵件程序投遞至劍潭郵局第137 號郵
    政信箱，鍾震東並與劍潭郵局協調若有人領取該郵件，當即
    通報調查局派員查緝。至93年3 月11日下午4 、5 時許，丙○○果撥打電話至劍潭郵局查詢該信箱內有無國際包裹，接
    聽電話之郵局職員乙○○答覆確有包裹後，隨將此情報告郵
    局局長轉知南港站秘書鍾震東。鍾震東乃於翌日（12日）上
    午7 時許率調查員甲○○、陳建初、劉先彰前往劍潭郵局埋
    伏。嗣丙○○果於12日上午8 時30分左右，前來郵局出示身
    分證件向郵局櫃檯領取上開包裹，於領取後，正走出郵局大
    門欲離去之際，為埋伏之調查員逮捕而查獲，並扣得如附表
    所示之物，始查悉上情。
二、案經法務部調查局臺北市調查處移送臺灣士林地方法院檢察
    署檢察官偵查起訴。
    理  由
一、訊據被告丙○○固坦承有於上開時、地領取系爭毒品包裹，
    並於領取前一日先打電話詢問郵局有無郵件等情，惟仍矢口
    否認有何運輸毒品、私運管制物品進口等犯行，辯稱：伊不
    知道系爭郵件究係何人寄送至伊租用之郵政信箱內，伊並沒
    有請人寄系爭郵件給伊；伊係因於93年2 、3 月間有託朋友
    丁○○之姊於美國購買「TIMBERLAND」廠牌球鞋2 雙，所以
    才會在93年3 月11日打電話詢問郵局有無郵件，所以伊打電
    話查詢及領取系爭郵件包裹時主觀上均以為系爭郵件就是託
    友人購買之球鞋，伊領取時根本不知道系爭郵件係毒品云云
    。經查：
（一）系爭郵件係夾雜有MDMA、MDA 第二級毒品成分之藥錠3 包
      ，混雜咖啡粉，以紙盒包裝，並以國際平件包裹由比利時
      郵寄進入臺灣地區，嗣於93年2 月23日，財政部臺北關稅
      局臺北郵局支局依據海關緝私條例第16條之1 規定執行例
      行郵檢時，查獲前開內藏第二級毒品MDMA、MDA 之郵包，
      函知法務部調查局臺北市調查處南港站乃指派站秘書鍾震
      東配合郵局投遞作業，使前開郵包依照一般郵件程序投遞
      至被告丙○○承租之劍潭郵局第137 號郵政信箱，鍾震東
      並與劍潭郵局協調若有人領取該郵件，當即通報調查局派
      員查緝；93年3 月11日下午4 、5 時許，被告丙○○曾撥
      打電話至劍潭郵局查詢該信箱內有無國際包裹，接聽電話
      之郵局職員乙○○答覆確有包裹後，被告丙○○乃於翌日
      （12日）上午8 時30分左右，前往郵局出示身分證件向郵
      局櫃檯領取上開包裹，於領取後，正走出郵局大門欲離去
      之際，為埋伏之調查員逮捕而查獲，並扣得如附表所示之
      物等事實，業據被告自承在卷，且有證人即郵局職員乙○○、證人即調查員鍾震東、甲○○於偵查及本院審理時、
      證人即調查員陳建初、劉先彰於偵查中證述明確，並有扣
      案如附表所示之物及包裹封面郵件寄件國家、收件信箱等
      相關記載可佐，而扣案藥錠經鑑定成分為第二級毒品MDMA
      、MDA 等情，亦有法務部調查局93年4 月1 日調科壹字第
      09362411520 號檢驗通知書在卷可稽，均可認定。是本件
      應審究者為：被告是否明知系爭郵件包裹係毒品，而仍有
      意前往加以領取乙節。
（二）由證人即劍潭郵局職員乙○○於本院審理時結證稱：被告
      前來領取系爭包裹之前一天即93年3 月11日下午，有人來
      電詢問系爭第137 號信箱有無國外寄來之包裹，來電者應
      該有報明要查詢之信箱號碼，伊才會去查，查詢時，伊有
      依照資料問來電者是否就是「張」先生等語（本院卷第55
      至56頁審判筆錄），其於調查局詢問時亦明確供稱：伊11
      日接獲一位自稱租用該137 號信箱之張先生來電話，詢問
      前述第137 號信箱有無其他郵件？伊回覆：「有國際包裹
      」，張先生即稱：「已經到了啊」即掛斷電話，次日被告
      隨即到櫃檯領取系爭包裹等語（偵查卷第15頁正反面調查
      筆錄參照），被告於本院調查、審理時亦自承：當時確實
      有在等國際包裹所以打電話問等語（只不過辯稱是等友人
      球鞋包裹，詳後述），足見被告於領取前一天以前早已知
      悉其所租用之郵政信箱將有國際包裹寄入甚明（否則其為
      何打電話向郵局人員詢問？）。而於案發之前，被告除系
      爭郵件之外，主觀上並無預期還有其他國際包裹郵件將要
      寄入（其所辯稱球鞋包裹乙節核非事實，詳後述），而客
      觀上案發之前亦僅有系爭裝有毒品之國際包裹寄入被告租
      用信箱之內，亦為被告所自承，則應可合理推論，被告於
      案發之前所等待寄入其租用信箱內者，正係系爭包裹郵件
      無誤，所以才打電話詢問。而系爭郵件包裹內所包裝者乃
      係如附表編號一、二所示1 千6 百顆搖頭丸毒品，價值不
      菲，寄件人以之付郵寄送，衡情勢必詳細填寫收件人之信
      箱地址，已無出錯誤寄他人信箱之可能，甚者由被告於郵
      件寄到之前即已預知將有系爭國際包裹寄入而打電話查詢
      乙節，更可知，寄件人早已將郵件寄發時間通知被告。再
      者，根據一般經驗法則，寄件人既然已經將寄出郵件之時
      間都通知受件人了，而收件人亦已經知道某郵件即將寄到
      ，則寄件人絕無可能不告知收件人郵寄物品為何之理，且
      收件人亦無可能對寄件人將郵寄何種物品毫無所知。是本
      件當亦可合理推論，系爭毒品郵件之寄件人，應該早已將
      系爭郵件內裝有毒品乙節告知收件人之被告，而被告既然
      亦在等待系爭郵件之到來，主觀上當亦已知悉系爭郵件係
      裝有毒品之包裹甚明。甚者，被告於案發當時係服務於英
      屬維京群島商費曼健康控股有限公司臺灣分公司（下稱費
      曼公司），平日上班處所係在臺中，其家雖住臺北，然因
      工作因素，除假日外平日均居住於臺中，為被告所自承而
      可認定，而被告租用之信箱乃係在臺北士林區劍潭郵局，
      兩者相距甚遠，而依卷附費曼公司94年3 月17日人資第10
      2 號函所檢附之被告於93年3 月之公司排班表及該公司94
      年4 月14日人資第103 號函可知（本院卷第38至39頁、第
      41頁參照），被告於93年3 月12日領取系爭郵件時，於公
      司有排班且並無預排休假，且於當日或之前並未有向公司
      請假之相關紀錄，雖被告於該公司係擔任業務而採責任制
      上下班，不需打卡管制，然衡諸常理，除非確有要事，一
      般人斷不致置公司業務不顧，千里迢迢專程北上只為領取
      寄往租用郵政信箱之一般郵件。但本件被告於前一日查知
      其租用信箱有國際包裹後（甚者並未進一步查詢是何包裹
      或包裹內容），隨即由臺中北上臺北，於翌日一大早8 時
      半即前往劍潭郵局領取系爭包裹，已如前述，而本案並無
      其他事實顯示被告於此同時自身有何貴重、重要之郵件將
      寄入系爭郵政信箱（甚者，貴重或重要之郵件，若非非法
      或欲隱藏身分，一般人亦不會要求寄件人寄往郵政信箱，
      詳後述），則被告若非早已知悉系爭包裹內裝有價值不菲
      之毒品違禁物，必須要迅速領取避免滅失或被人察覺之風
      險，其何須如此？凡此，均足認被告於領取系爭包裹時，
      主觀上早已知悉該包裹內裝有毒品甚明。且由上所述，亦
      可推論系爭毒品包裹應係被告與某人相約，由某人自比利
      時刻意以包裹寄往臺灣地區被告之租用信箱，而由被告於
      臺灣地區收受之方式將毒品運輸進入臺灣地區甚明。
（三）被告雖以前詞置辯，然查：被告曾委託丁○○購買美國之
      球鞋兩雙乙節，固經被告供述在卷，且經證人丁○○於本
      院審理時結證屬實而可認定。然由證人丁○○於本院審理
      時結證稱：伊委託伊姊姊替被告購買球鞋都是用「國際快
      捷」包裹寄送至系爭被告租用之第137 號信箱，總共寄了
      兩次，第一次被退件後，伊又通知伊姊馬上再寄一次等語
      （本院卷第75頁審判筆錄參照），而由卷附證人丁○○於
      第一次郵寄球鞋退件後，再次寄送球鞋之快遞單（偵查卷
      第67頁參照）上記載寄送日期係93年4 月24日及卷附劍潭
      郵局93年11月18日北營字第0930903088號函所檢送之系爭
      第137 號郵政信箱之掛號郵件一覽表（偵查卷第106 頁參
      照）記載該信箱於93年2 至4 月間只有二件國際快捷郵件
      ，進口日期分別為93年3 月23日、93年3 月26日，且均係
      於93年4 月15日退回，再參酌證人即郵局職員乙○○於本
      院亦結證稱：國際快捷郵件本身就是掛號郵件，都有登錄
      等語（本院卷第59頁審判筆錄參照），可推知證人丁○○
      之姊第一次寄送給被告之球鞋包裹即係前述93年3 月23日
      或26日之包裹甚為明確。而一般國際快捷郵件，均係以航
      空方式寄送而不同於海運，付郵寄送後一般3 日內均會寄
      到，最遲亦絕對不會超過7 日，為眾所皆知之事，且觀諸
      前述球鞋郵件於93年4 月15日自劍潭郵局退回後，證人丁○○之姊竟能於同年月24日再次於美國付郵寄送（由臺灣
      航空退回美國，證人丁○○之姊接收後，再次付郵）乙節
      ，益更灼然。是即便證人丁○○所寄送之球鞋包裹係前述
      最早93年3 月23日進口之國際快捷郵件，則合理推論該郵
      件付郵寄出之時間最多不過係同年月15或16日之間，絕不
      可能係於本件被告領取系爭毒品包裹之同年3 月12日之前
      ，當無疑義。是姑不論被告於本件案發之前果真有委託他
      人購買球鞋郵寄至租用信箱乙節，客觀上與其是否有意接
      收毒品包裹一事，論理上並無何關聯且不衝突（蓋被告可
      能同時就用該租用信箱作兩件事情），即便由前開球鞋包
      裹寄送之時間而論，被告亦絕不可能於案發時係在等待球
      鞋包裹或為了球鞋包裹向郵局查詢國際郵件。證人丁○○
      雖於本院審理時證稱：被告係於93年1 月間向伊表示要購
      買球鞋兩雙，伊請在美國之姊姊於同年2 月底將球鞋寄出
      ，伊姊通知伊後，伊即通知被告，並告知被告大概2 、3
      個星期會寄到，時間被告自己抓等語（本院卷第72至74頁
      審判筆錄參照），然此不惟與被告於本院準備程序時所供
      ：伊與丁○○於93年2 、3 月交接之際聯絡時，丁○○說
      等有折扣時再買比較划算，丁○○只跟伊說可能再2 、3
      月的時候會寄來，之後丁○○就沒有回覆伊說球鞋何時會
      寄出等語（本院卷第20頁訊問筆錄參照），明確表示證人
      丁○○「從未」通知伊系爭郵件已經寄出等情，顯不相符
      ，且亦與前述客觀上系爭郵政信箱之包裹郵件資料不符，
      而難採信。再參酌證人丁○○於本院審理時詰問過程中經
      公訴檢察官詢及該郵件何時遭退件、伊姊去年何時回國、
      何時將購買系爭球鞋之款項交付伊姊等，較之「何時」通
      知被告第一次寄出郵件（此次寄送既然沒有寄到，而第二
      次寄送被告已經收到貨物，則寄送失敗之寄出時間於一般
      人記憶中衡情最不重要，絕無可能刻意記憶）還要重要之
      時程，證人均無從記憶，則其何能記得係於93年2 月底時
      通知被告第一次郵件已經寄出？顯有可疑，凡此均足認所
      證寄出球鞋之時間及通知被告寄出之時間等情當屬事後附
      和迴護被告之詞，不足採信。又被告領取本件包裹時，乃
      係收受後，立刻轉身攜出郵局大門離去，根本沒有在現場
      查驗內容，也絲毫沒有懷疑系爭包裹並非友人所寄送之球
      鞋等情，為被告所自承，且與證人乙○○所證相符，應可
      認定。然由證人丁○○於本院所證：被告委託所購買之球
      鞋乃係「TIMBERLAND」廠牌之男用高筒登山鞋，高度可以
      從腳跟到12至13公分高之腳踝，且尺寸比伊所穿同款之「
      TIMBERLAND」之10號鞋還要大，且因登山鞋都很厚重，所
      以體積絕對比伊現在於庭上所穿之皮鞋要大很多等語（本
      院卷第72頁、78頁參照），而本院當庭勘驗扣案包裝本件
      毒品所用之紙盒，其外緣長、寬、高僅約28.5、19.3、1
      0 公分（本院卷第85頁審判筆錄參照），且當庭命證人丁○○將當庭所穿之皮鞋置入，結果連單隻皮鞋都無法以正
      放位置放入，而需斜放，一雙則無從放入（本院卷第78頁
      審判筆錄參照），顯見，若係裝載證人所述之「TIMBERLA
      ND」廠牌高筒登山鞋1 雙，所需之鞋盒顯必須要比扣案紙
      盒大將近一倍才夠用。換言之，常人只要一見扣案包裹之
      大小，即便從來沒有見過「TIMBERLAND」廠牌高筒登山鞋
      ，亦會懷疑該紙盒內不太可能內裝高筒登山鞋，而不致有
      所誤認，更何況被告之前曾經向證人丁○○購買過「TIMB
      ERLAND」同款高筒登山鞋，業據被告及證人丁○○一致供
      述在卷，當更不可能將系爭包裹兩個誤認為係球鞋包裹當
      甚明確。甚而於領取系爭包裹時，理應馬上發現該包裹根
      本不可能是球鞋，且必於現場馬上開封查驗所收者究係何
      物，始符常情，矧被告竟然毫不加懷疑收受後並隨即攜之
      離去，顯然主觀上絕非認為系爭包裹郵件內裝球鞋甚明。
      更甚者，被告一直以來均係服務於外商公司擔任業務員，
      業據其供明在卷，證人丁○○亦證稱：平日與被告之交往
      上觀察，被告對於基本之英文國名均能知之（本院卷第76
      頁審判筆錄參照），衡情應有相當之英文能力足以明瞭郵
      件上寄件國家究竟是否係「美國」（America 或U.S.A 均
      係再簡單不過的英文了），然本件扣案郵件包裹封面明顯
      寄件國家並非美國，而係比利時，則被告收受時，竟亦均
      未曾懷疑，當場詢問，亦啟人疑竇，且由此反可認被告確
      實明知該包裹乃係由比利時所寄送之毒品，所以才對於其
      大小尺寸、寄送國家不加懷疑而收受甚明。再者，倘被告
      於案發前真有委託友人購買球鞋，友人並已寄出球鞋等情
      節，而此等情節正係被告本案主要之辯解內容，衡情勢必
      早就極力為之說辭，然被告竟於查獲後調查局訊問及移送
      內勤檢察官時僅陳稱：伊根本沒有打電話到郵局查詢國際
      包裹，也沒有在等待國際包裹等語（偵查卷第12頁調查筆
      錄、核退卷第10頁訊問筆錄參照），根本未提及此等情節
      ，顯不合理。足見被告其後以至本院翻異前詞辯稱：伊案
      發前係因委託證人丁○○購買之球鞋即將寄到，方才於3
      月11日打電話查詢租用信箱有無國際包裹及翌日前往領取
      國際包裹云云，應係臨訟造作之詞，委無足採。
（四）實則，倘被告真係於「案發之前」就已經委託友人丁○○
      購買球鞋並已「寄出」而在等待，則如前述被告當時在臺
      中上班，家住臺北，甚者球鞋係公司同事託其購買，而由
      證人丁○○於本院所證亦可知丁○○係居住於臺北市○○
      區○○路，而球鞋乃係合法之物品並非違禁品，此種情況
      下，依照經驗法則，要必丁○○之姊將球鞋直接寄交丁○○，或者被告勢必亦會要求丁○○將球鞋寄往公司或其住
      處直接交給同事，始符效率原則，絕無可能要求友人將所
      託購之球鞋寄往必須要千里迢迢前往領取之郵政信箱之理
      ？（勢必係基於某種特別原因，方會如此安排）。而參諸
      前述球鞋包裹郵件應係於本件案發之後，始由美國寄送入
      被告租用之系爭信箱乙節，當可合理推論，本件當係被告
      於「案發後」，為求脫免刑責，始指示丁○○託人立刻由
      美國寄送球鞋包裹進入系爭郵政信箱，意欲藉由此合理化
      其前往領取郵件之原因，當甚明確。蓋正因為要脫免刑責
      ，所以有必要仍將球鞋藉由此信箱收受，方符常理。故實
      際上，丁○○之姊姊於本案案發之前，根本還沒有寄送任
      何球鞋予被告，甚至可能根本尚未接受委託購買，因此，
      被告於前往領取系爭郵件時，主觀上並不可能認為系爭郵
      件包裹內裝球鞋，而本案被告又無主張尚有其他包裹，是
      憑此僅能認定，被告於案發時，主觀上就是要領取系爭毒
      品郵件包裹，當甚明確。
（五）辯護意旨另以：扣案包裹收件人姓名並非被告，而證人乙○○前曾證稱本件信箱之前曾有非被告郵件寄入等語置辯
      ，然查：利用郵件包裹運毒之人，當然不可能於信封封面
      填寫真實之姓名，甚者，與被告接洽之比利時某人或被告
      與該某人接洽時，基於防護自我之需要，衡情都有可能係
      使用假名，避免自己身分曝露，此乃事理之常，顯非可以
      此為被告有利之認定（甚者，由證人乙○○於本院審理時
      所證，國際快捷或掛號信件必須由信箱租用人以印鑑、簽
      名領取，且郵件資料、領取人資料都必須登錄，平信、平
      件則領取人只需出示承租人身分證件領取即可，不必登錄
      留存資料等情，亦可知，本件運送毒品包裹，甚而係故意
      不用掛號、國際快捷，而用平件小包寄送，這樣就不必登
      錄資料，留存印鑑、簽名，可以某程度的防止查緝）。再
      者，被告係於91年5 月28日起即開始租用系爭信箱，業據
      被告自承在卷，且經證人乙○○於調查局調查時供明在卷
      ，並有前開中華郵政股份有限公司93年11月18日函在卷可
      稽，應可認定。則被告租用系爭信箱至案發時已經將近2
      年，雖或有可能有他人因與信箱前租用人毫無聯繫，不知
      前租用人已經不再使用該信箱，而將廣告DM等毫無價值之
      郵件寄送給前租用人，因而寄入系爭信箱內外，已無他人
      因欲將價值不菲之物品寄送此信箱前租用人因而誤投該信
      箱之可能。是雖證人乙○○於調查局訊問時陳稱：系爭信
      箱於92年11月間曾有署名「徐士競」為收件人之信件寄入
      等語，然此亦不過可能係他人欲寄予前租用人之DM等毫無
      價值之信件而已（甚者，該信件據證人乙○○同時證稱：
      於93年3 月4 日業已經租用人領走，而當時租用人即為被
      告，故亦有可能就是被告之信件也說不定），當非本件價
      值不菲之1 千6 百顆搖頭丸毒品可比，是亦不足為被告有
      利之認定。
（六）綜上所述，本件事證明確，被告犯行堪以認定。
二、查MDMA、MDA 係毒品危害防制條例第2 條所列之第二級毒品
    ，且經行政院於88年4 月14日公告修正屬懲治走私條例管制
    物品項目及其數量甲項第4 款之管制進口物品。被告丙○○
    與某於比利時之人相約，利用郵包寄送毒品入臺，由其負責
    收受之行為，係犯毒品危害防制條例第4 條第2 項之運輸第
    二級毒品罪及懲治走私條例第2 條第1 項之私運管制物品進
    口罪。被告丙○○與姓名年籍不詳之人間，有犯意聯絡及行
    為分擔，均為共同正犯。被告查獲時持有第二級毒品MDMA、
    MDA 目的既在供運輸之用，則其持有之低度行為為運輸之高
    度行為所吸收，均不另論罪。被告係以一行為同時觸犯前開
    二罪名，為想像競合犯，應依刑法第55條規定，從一重之運
    輸第二級毒品罪論處。爰審酌財政部臺北關稅局清點被告遭
    臺北市調處查獲之第二級毒品郵包，數量達1 千6 百多粒，
    且時下搖頭丸戕害青少年健康危害甚鉅，而被告犯後絲毫不
    知悔誤，甚且企圖製造球鞋包裹郵件，並飾辭矯卸脫免刑責
    ，犯後態度惡劣，然姑念被告年輕識淺，以致淪為他人運輸
    毒品來臺之工具，犯罪之動機、目的、手段，犯罪時所受之
    刺激、品性、生活狀況、智識程度等一切情狀，量處如主文
    所示之刑，以資警懲。
三、扣案如附表編號一、二所示第二級毒品MDMA、MDA 係查獲被
    告運輸進入臺灣地區之毒品，應依毒品危害防制條例第18條
    第1 項前段之規定，不論屬於何人所有諭知沒收銷燬之。又
    同條例第19條第1 項規定，犯第4 條至第9 條、第12條、第
    13條或第14條第1 項、第2 項之罪者，其供犯罪所用或因犯
    罪所得之財物，均沒收之。係採義務沒收主義，自應優先於
    刑法第38條第1 項第2 款、第3 款之規定而為適用。而毒品
    外包裝，既係用於包裹毒品，防其裸露、潮濕，便於攜帶販
    賣，亦係供販賣毒品所用之物，應併依毒品危害防制條例第
    19條第1 項之規定宣告沒收之，方屬適法。且供運輸第二級
    毒品所用之物，應依毒品危害防制條例第19條第1 項規定沒
    收，固為刑法之特別規定，採義務沒收主義，但上開法條既
    無「不問屬於犯人與否，沒收之。」之規定，仍應以該物品
    屬於犯人（含本人或共犯）所有者為限，始應予以沒收，庶
    符沒收制度之基本原則，最高法院88年度臺上字第5033號、
    90年度臺上字第626 號判決可資參照。本件扣案如附表所示
    之物，既係被告與某人基於共同犯意，用以郵寄毒品予被告
    丙○○用以包裹或掩飾毒品以防其外漏所用之工具，且該等
    物品均為被告所收受，縱非被告所有，亦顯係共同運輸毒品
    之共犯所有之物，應依毒品危害防制條例第19條第1 項規定
    ，宣告沒收。
據上論斷，應依刑事訴訟法第299 條第1 項前段，毒品危害防制
條例第4 條第2 項、第18條第1 項前段、第19條第1 項，懲治走
私條例第2 條第1 項，刑法第11條、第28條、第55條，判決如主
文。
本案經檢察官鄭嘉欣到庭執行職務。
中　　華　　民　　國　　94　　年　　5 　　月　　13　　日
                  刑事第七庭審判長法  官  王梅英
                                  法  官  楊得君
                                  法  官  王沛雷
以上正本證明與原本無異。
如不服本判決，應於判決送達後10日內，向本院提出上訴狀。
                                  書記官  詹志鵬
中　　華　　民　　國　　94　　年　　5 　　月　　16　　日
附論罪科刑依據法條：
毒品危害防制條例第4條：
  製造、運輸、販賣第一級毒品者，處死刑或無期徒刑；處無期
  徒刑者，得併科新臺幣1 千萬元以下罰金。
  製造、運輸、販賣第二級毒品者，處無期徒刑或7 年以上有期
  徒刑，得併科新臺幣7 百萬元以下罰金。
  製造、運輸、販賣第三級毒品者，處5 年以上有期徒刑，得併
  科新臺幣5 百萬元以下罰金。
  製造、運輸、販賣第四級毒品者，處3 年以上10年以下有期徒
  刑，得併科新臺幣3 百萬元以下罰金。
  製造、運輸、販賣專供製造或施用毒品之器具者，處1 年以上
  7 年以下有期徒刑，得併科新臺幣1 百萬元以下罰金。
  前五項之未遂犯罰之。
懲治走私條例第2條：
  私運管制物品進口、出口逾公告數額者，處7 年以下有期徒刑
  ，得併科新臺幣3 百萬元以下罰金。
  以犯前項之罪為常業者，處3 年以上10年以下有期徒刑，得併
  科新臺幣5 百萬元以下罰金。
  第 1 項之未遂犯罰之。
  第 1 項所稱管制物品及其數額，由行政院公告之。
附表：
┌──┬──────────┐
│編號│扣案物品及數量      │
├──┼──────────┤
│一  │含第二級毒品MDMA之綠│
│    │色藥錠貳包（淨重參  │
│    │佰壹拾肆公克）      │
├──┼──────────┤
│二  │含第二級毒品MDMA、MD│
│    │A 之紅色藥錠壹包（淨│
│    │重貳點玖玖公克）    │
├──┼──────────┤
│三  │包裹外包裝貳個、咖啡│
│    │粉貳盒（含咖啡盒）、│
│    │毒品外包塑膠袋參只  │
└──┴──────────┘
